【裁判字號】    95,訴,1862
【裁判日期】    951218
【裁判案由】    毒品危害防制條例
【裁判全文】
臺灣臺北地方法院刑事判決              95年度訴字第1862號
公  訴  人  臺灣臺北地方法院檢察署檢察官
被      告  甲○○
                    （現另案於臺灣臺北看守所羈押中）
上列被告因違反毒品危害防制條例案件，經檢察官提起公訴（95
年度毒偵字第3006號），被告於準備程序進行中就被訴事實為有
罪之陳述，由本院合議庭裁定以簡式審判程序審理，判決如下：
    主  文
甲○○施用第一級毒品，累犯，處有期徒刑壹年。
    事  實
一、甲○○前間因煙毒、麻藥、偽造文書、麻藥案件，分別經臺
    灣高等法院、臺灣高等法院臺中分院、臺灣花蓮地方法院、
    臺灣臺中地方法院判處有期徒刑3年6月、3年3月、3月、7月
    確定，經送監執行後，於民國84年8月9日假釋出監，假釋中
    並付保護管束；惟於保護管束期間，又因麻藥案件，經臺灣
    高等法院判處有期徒刑7 月確定，嗣復因違反藥事法及麻藥
    案件，分別經本院判處有期徒刑8月、8月確定，並定應執行
    有期徒刑1年2月，再與前開有期徒刑7 月及撤銷上開假釋後
    之殘刑4年8月6日接續執行，於88年9月27日因縮短刑期假釋
    出獄，假釋中並付保護管束；然其於保護管束期間，又因施
    用第二級毒品安非他命案件，經本院裁定送觀察、勒戒後，
    認有繼續施用毒品之傾向，為本院裁定令入戒治處所施以強
    制戒治，嗣因戒治成效評定為合格，復經本院裁定停止戒治
    ，所餘戒治期間付保護管束，於90年11月8日出所（於91年5
    月28日保護管束期滿），並接續執行前開假釋撤銷後之殘刑
    3年8日，嗣於93年9 月26日因縮短刑期執行完畢出獄，而上
    開施用第二級毒品案件，則經臺灣臺北地方法院檢察署檢察
    官於91年6月24日以91年度戒毒偵字第115號為不起訴處分確
    定。詎其仍不知悔改，且未戒除毒癮，於前開強制戒治執行
    完畢釋放後5年內，又基於施用第一級毒品之犯意，於95年9
    月14日為警查獲後採尿前回溯96小時內之某時，在臺北市○
    ○路8號11樓之3友人租住處內，以將第一級毒品海洛因摻水
    置入注射針筒內再予以施打身體之方式，施用海洛因1 次。
    嗣因其另涉販賣毒品案件，經警於95年9 月14日18時30分許
    ，持搜索票在其臺北縣新店市○○街5巷15號3樓查獲，經警
    採尿送驗，其結果呈「嗎啡陽性」反應，而查悉上情。
二、案經臺北縣政府警察局新店分局報請臺灣臺北地方法院檢察
    署檢察官偵查起訴。
    理  由
一、上開事實，業據被告甲○○於本院審理中坦白承認，並有臺
    北縣政府警察局新店分局查獲毒品危害防制條例案被移送者
    姓名代碼對照表、台灣檢驗科技股份有限公司濫用藥物尿液
    檢驗報告各1 份附卷可稽。又服用海洛因後，尿液可檢出嗎
    啡最長時間，與服用劑量、服用方式、飲用水量之多寡、個
    人體質及其代謝情況等因素相關，依個案而異，一般可檢出
    之最長時間為服用後2至4天，此有行政院衛生署管制藥品管
    理局91年10月3 日管檢字第110436號函、92年2月7日管檢字
    第0920000881號函、92年3 月10日管檢字第0920001495號函
    、92年7 月23日管檢字第0920005609號函等函文可參，堪認
    被告之自白與事實相符。又被告前於90年間因施用第二級毒
    品安非他命案件，經本院裁定送觀察、勒戒後，認有繼續施
    用毒品之傾向，為本院裁定令入戒治處所施以強制戒治，嗣
    因戒治成效評定為合格，復經本院裁定停止戒治，所餘戒治
    期間付保護管束，於90年11月8日出所，並於91年5月28日保
    護管束期滿等情，有台灣高等法院被告前案紀錄表在卷可參
    。本件事證明確，被告於前開強制戒治執行完畢釋放後5 年
    內，再犯本件毒品危害防制條例第10條第1 項施用第一級毒
    品之犯行，可以認定。
二、查海洛因屬毒品危害防制條例第2條第2項第1 款所列之第一
    級毒品，故核被告所為，係犯毒品危害防制條例第10條第1
    項之施用第一級毒品罪。被告持有毒品進而施用，其持有之
    低度行為應為施用之高度行為所吸收，不另論罪。又被告有
    如犯罪事實欄所記載經執行有期徒刑完畢之犯罪前案紀錄，
    此有前開臺灣高等法院被告前案紀錄表在卷可按，其於受徒
    刑之執行完畢後，5 年以內故意再犯本案有期徒刑以上之罪
    ，為累犯，應依刑法第47條第1 項之規定，加重其刑。爰審
    酌被告前有多項前案紀錄，素行不佳；且不思其正值壯年，
    卻長期耽溺於戕身之物，自81年起，即陸續因施用毒品案件
    為法院判刑確定並入監執行，嗣經觀察、勒戒並強制戒治後
    ，仍不知戒絕毒品，因無法自我把持而再犯本件施用毒品之
    犯行，顯見其對於毒品之依賴性甚高，自我把持、控制之能
    力亦顯不佳；惟被告犯罪後尚能坦承犯行，態度良好，以及
    其入獄前從事風管工作，學歷為高中畢業等一切情狀，量處
    如主文所示之刑，以資警惕。
三、據上論結，應依刑事訴訟法第273 條之1第1項、第299條第1
    項前段，毒品危害防制條例第10條第1 項，刑法第11條前段
    、第47條第1 項，判決如主文。
本案經檢察官陳重言到庭執行職務。
中    華    民    國    95    年    12    月    18    日
                  刑事第十三庭   法  官 李明益
以上正本證明與原本無異。
如不服本判決，應於判決送達後10日內向本院提出上訴狀 (應抄
附繕本)。
                                 書記官  劉穗筠
中    華    民    國    95    年    12    月    18    日


司法院資訊處製作；財團法人民間司法改革基金會備份。
